臺灣屏東地方法院民事裁定　
111年度司繼字第436號
聲  請  人  謝勝合律師

    主  文
聲請人任被繼承人許封道遺產管理人之報酬及墊付費用合計為新
臺幣37,000元。
    理  由
一、按遺產管理人得請求報酬，其數額由法院按其與被繼承人之
    關係、管理事務之繁簡及其他情形，就遺產酌定之，必要時
    ，得命聲請人先為墊付；經法院選任之遺產管理人，得向法
    院聲請酌定遺產管理人報酬，此觀民法第1183條、家事事件
    法第181 條第5 項第3 款規定自明。又法院為前開報酬裁定
    時，得調查遺產管理人所為遺產管理事務之繁簡及被繼承人
    之財產收益狀況，家事事件法第182 條亦定有明文。
二、本件聲請意旨略以：本件前因第三人即債權人屏東縣里港鄉
    農會主張其為被繼承人之債權人，因被繼承人並無任何繼承
    人，債權人為執行被繼承人之遺產，遂向本院聲請選任被繼
    承人許封道之遺產管理人，經本院以110 年度司繼字第1245
    號裁定選任由聲請人任之。又債權人向本院民事執行處聲請
    強制執行被繼承人許封道之遺產，經本院以110年度司執字
    第18080 號案件拍定在案。聲請人任遺產管理人後，先向本
    院聲請公示催告，並於110年2月3日取得110年度司家催字第
    62號裁定為公示催告、申請被繼承人財產參考資料、申請被
    繼承人土地登記謄本，及辦理被繼承人所遺留土地遺產管理
    人之登記，最後則收受本院民事執行處拍賣通知，並參與被
    繼承人所遺留屏東縣○○鄉○○段000地號土地之執行程序，為
    此請求本院酌定遺產管理人之報酬等語。
三、查聲請人主張之事實，業據提出被繼承人遺產清冊、本院11
    0 年度司家催字第62號民事裁定、高雄○○○○○○○○戶政規費收
    據、高雄市政府地政規費收據、遺產稅財產參考清單、本院
    民事執行處通知等件為證。復經本院職權調取本院110 年度
    司繼字第1245 號、110 年度司家催第62號卷證查核無訛。
四、本院依聲請人所述管理被繼承人許封道遺產之過程，及其所
    提出之前揭處理資料，審酌聲請人自就任遺產管理人後，其
    所進行之職務內容，認聲請人處理本件遺產管理事務之程度
    尚屬單純，復衡酌聲請人撰狀之份數、耗費之勞力心力程度
    並非甚鉅，及聲請人擔任遺產管理人具有公益性質，對照擔
    任公益法律扶助律師職務性質，每件依法律扶助酬金計付標
    準表，家事非訟程序15,000元至20,000元、撰擬法律文件乙
    件2,000 元至5,000 元，爰酌定本件核予遺產管理人之報酬
    係35,000元。從而，本件聲請人得請求代為管理被繼承人許
    封道遺產之管理報酬及墊付費用合計為37,000元【計算式：
    35,000元＋1,000 元（110 年度司家催字第62號之聲請費）+
     270 元（高雄市苓雅區戶政規費收據1 件）+40 元（申請
    土地謄本）《仟元以下無條件進入》】。
五、如不服本裁定，須於裁定送達後10日內，向本院提出抗告狀
    ，並繳納抗告費新臺幣1,000 元。
中　　華　　民　　國　　111 　年　　4 　　月　　18  　日

                  家事庭  司法事務官  
　　　　　　　　　　　　唐淑嫻
以上正本係照原本作成
如對本裁定抗告須於裁定送達後10日內向本院提出抗告狀
中　　華　　民　　國　　111 　年　　4 　　月　　13　　日
                            書記官　戴仲敏